臺灣屏東地方法院刑事判決　　　　　　　 94年度訴字第527號
公　訴　人　臺灣屏東地方法院檢察署檢察官
被　　　告　甲○○
上列被告因違反毒品危害防制條例案件，經檢察官提起公訴（94
年度毒偵字第1120號）及同署檢察官移送併辦（94年度毒偵字第
1670號），本院裁定改依簡式審判程序審理，判決如下：
    主  文
甲○○連續施用第一級毒品，處有期徒刑拾月。扣案之海洛因貳
包（合計淨重：零點壹公克、空包裝重：零點伍壹公克）沒收
銷燬之。
　　事　實
一、甲○○前於民國92年間因施用毒品案件，經本院92年度毒聲
    字第243 號裁定送觀察、勒戒後，認無繼續施用毒品傾向，
    於92年3 月19日釋放出勒戒所，由臺灣屏東地方法院檢察署
    檢察官92年度毒偵字第392 號不起訴處分確定；復於同年再
    因施用毒品案件，經本院92年度毒聲字第1148號裁定送觀察
    、勒戒後，認無繼續施用毒品傾向，於92年9 月5 日釋放出
    勒戒所，再由臺灣屏東地方法院檢察署檢察官92年度毒偵字
    第13 94 號不起訴處分確定。詎其猶不知悔改，仍未戒除毒
    癮，於觀察、勒戒執行完畢釋放後，5 年內復基於施用第一
    級毒品海洛因之概括犯意，自93年9 月中旬某日起至94年 6
    月23日止，以3 至4 天施用1 次之頻率，將海洛因加礦泉水
    稀釋後以注射針筒注射之方式，在其位於屏東縣萬丹鄉○○
    村○○○路292 號住處，連續施用海洛因多次。嗣於94年 4
    月30日19時8 分許，甲○○騎乘機車行經屏東縣竹田鄉○○
    村○○道路，經警發覺行跡可疑攔停而查獲，並扣得第一級
    毒品海洛因1 包（淨重：0.07公克、空包裝重：0.16公克）
    ；復於94年6 月25日17時5 分許，在屏東縣萬丹鄉○○路46
    2 號瑞新超商前，因行跡可疑為警盤查而查獲，並扣得第一
    級毒品海洛因1 包（淨重：0.24公克、空包裝重：0.35公克
    ），始知上情。
二、案經屏東縣警察局潮洲分局、屏東縣警察局屏東分局報請臺
    灣屏東地方法院檢察署檢察官偵查起訴及移送併辦。
    理　由
一、上開事實，業據被告甲○○坦承不諱，且被告為警查獲時採
    尿送驗結果，均呈嗎啡（即海洛因水解後之反應）陽性反應
    ，有臺灣檢驗科技股份有限公司94年5 月17日KＺ0000000000
    00號、94年7 月8 日KＺ000000000000號濫用藥物尿液檢驗報
    告各1 紙在卷可證。又94年4 月30日扣案之白粉1 包（淨重
    ：0.07公克、空包裝重：0.16公克）、94年6 月25日扣案之
    白粉1 包（淨重：0.24公克、0.35公克），經送法務部調查
    局鑑驗結果均含有第一級毒品海洛因成分，有該局94年7 月
    4 日調科壹字第240003692 號、94年9 月23日調科壹字第24
    0003 829號鑑定通知書各1 紙在卷可佐。上述鑑驗結果，均
    係檢驗機關本於專業知識及以精密儀器或科學檢驗方法所得
    之結論，自可憑信，足見被告自白與事實相符，堪以採信。
    又被告前於92年間因施用毒品案件，經本院92年度毒聲字第
    243 號裁定送觀察、勒戒後，認無繼續施用毒品傾向，於92
    年3 月19日釋放出勒戒所，由臺灣屏東地方法院檢察署檢察
    官92年度毒偵字第392 號不起訴處分確定；復於同年再因施
    用毒品案件，經本院92年度毒聲字第1148號裁定送觀察、勒
    戒後，認無繼續施用毒品傾向，於92年9 月5 日釋放出勒戒
    所，再由臺灣屏東地方法院檢察署檢察官92年度毒偵字第13
    94號不起訴處分確定，此有臺灣屏東地方法院檢察署刑案資
    料查註紀錄表及臺灣高等法院被告全國前案紀錄表各1 份在
    卷可參。從而，本件事證明確，被告犯行堪予認定。
二、查海洛因屬毒品危害防制條例第2 條第2 項第1 款所稱之第
    一級毒品，不得持有、施用，被告竟持以施用，核其所為，
    係犯同條例第10條第1 項之施用第一級毒品罪。其施用前持
    有海洛因之低度行為，應為施用之高度行為所吸收，不另論
    罪。其先後多次施用海洛因之行為，時間緊接，觸犯構成要
    件相同之罪名，顯係基於概括犯意反覆為之，為連續犯，應
    以1 罪論，並加重其刑。公訴事實僅論及被告於93年9 月中
    旬某日起至94年4 月30日止，連續施用第一級毒品海洛因多
    次之犯行，惟被告其餘施用第一級毒品海洛因之行為，與已
    起訴之犯罪事實，具有連續犯之裁判上一罪關係，已如前述
    ，為起訴效力所及，本院自應併予審理。爰審酌被告素行非
    佳，經觀察、勒戒後，仍未能戒除毒癮，顯見其無戒毒悔改
    之意，惟念其施用毒品乃自戕行為，及其施用毒品之期間、
    次數、犯罪後坦認犯行，態度尚稱良好等一切情狀，量處如
    主文所示之刑。扣案之海洛因2 包（合計淨重：0.31公克、
    空包裝重：0.51公克），為第一級毒品，已如前述，應依毒
    品危害防制條例第18條第1 項前段規定沒收銷燬之。
據上論斷，應依刑事訴訟法第273 條之1 第1 項、第299 條第 1
項前段，毒品危害防制條例第10第1 項、第18條第1 項前段，刑
法第11條、第56條，判決如主文。
本案經檢察官鍾仁松到庭執行職務。
中　　華　　民　　國　　94　　年　　10　　月　　20　　日
                  刑事第二庭  法  官   蘇碧珠
右正本證明與原本無異。
如不服本判決應於收受本判決送達後十日內向本院提出上訴書狀
，其未敘述上訴理由者，並得於提起上訴後十日內向本院補提理
由書狀（均須按他造當事人之人數附繕本）「切勿逕送上級法院
」
                              書記官   賀燕花
中　　華　　民　　國　　94　　年　　10　　月　　20　　日
附錄本案論罪科刑法條全文
毒品危害防制條例第10條：
施用第一級毒品者，處6月以上5年以下有期徒刑。
